【裁判字號】    92,訴,733
【裁判日期】    920414
【裁判案由】    毒品危害防制條例
【裁判全文】
臺灣臺中地方法院刑事判決                          九十二年度訴字第七三三號
    公  訴  人  臺灣臺中地方法院檢察署檢察官
    被      告  甲○○
右列被告因毒品危害防制條例案件，經檢察官提起公訴（九十一年度毒偵字第一四三
六號），本院判決如左：
    主      文
甲○○施用第二級毒品，處有期徒刑月，扣案之安非他命壹包（毛重零點公克）
沒收銷燬之；又施用第一級毒品，處有期徒刑柒月。應執行有期徒刑玖月，扣案之安
非他命壹包（毛重零點公克）沒收銷燬之。
    事      實
一、甲○○曾於民國八十九年間因施用毒品案件，經本院以八十九年度毒聲字第五六
    Ｏ八號裁定送觀察、勒戒後認有繼續施用毒品之傾向，再經本院以八十九年度毒
    聲字第六一一六號裁定令入戒治處所施以強制戒治，於九十年十月十五日交付保
    護管束期滿，業由臺灣臺中地方法院檢察署檢察官於九十年十月二十九日，以九
    十年度戒毒偵字第五三四號為不起訴處分確定。詎被告猶不知悔改，復於九十一
    年五月十二日晚上九時許（起訴書誤載為五月十一日晚上十一時許），在台中縣
    大雅鄉○○路其朋友住處，以將安非他命置於玻璃球吸食器內用火燒烤成煙吸食
    之方式，施用第二級毒品安非他命一次；復另於九十一年五月十二日晚上十一時
    許或前二日內某時，在不詳處所，施用第一級毒品海洛因一次。嗣於九十一年五
    月十二日晚上十一時許，在台中市○○區○○路六十四之十一號前為警盤查，甲
    ○○主動供出其有施用安非他命並交出安非他命一包（毛重Ｏ．三公克），進而
    接受本件裁定（施用第二級毒品部分應符合自首之要件）。
二、案經台中市警察局移送臺灣臺中地方法院檢察署檢察官偵查起訴。
    理      由
一、訊據被告甲○○固坦承施用安非他命之事實，惟矢口否認有何施用海洛因之犯行
    ，辯稱：係其朋友將海洛因摻在香煙內，其拿來吸，但並不知道有摻雜海洛因云
    云。然查：被告為警查獲後所採取之尿液，經送台中市衛生局檢驗結果呈嗎啡（
    海洛因之代謝物）及甲基安非他命陽性反應，有該局煙毒尿液檢驗成績書一份附
    於偵查卷可稽，且被告施用安非他命之犯行，復有扣案之安非他命一包（毛重Ｏ
    ．三公克）可資佐證。又將海洛因摻雜在香煙裏，理當係於要吸食時始會為之，
    且被告倘需吸煙，原可輕易取得全新完好之香煙，何需拿取別人已點燃吸食之香
    煙？是被告在向其朋友拿取摻雜海洛因之香煙吸食時，應有施用海洛因之故意，
    允無疑義。查被告曾於八十九年間因施用毒品案件，經本院以八十九年度毒聲字
    第五六Ｏ八號裁定送觀察、勒戒後認有繼續施用毒品之傾向，再經本院以八十九
    年度毒聲字第六一一六號裁定令入戒治處所施以強制戒治，於九十年十月十五日
    交付保護管束期滿，業由臺灣臺中地方法院檢察署檢察官於九十年十月二十九日
    ，以九十年度戒毒偵字第五三四號為不起訴處分確定，此有前開不起訴處分書一
    份、臺灣台中地方法院檢察署刑案資料查註紀錄表一份、臺灣高等法院被告全國
    前案紀錄表一份在卷可按。是本件事證明確，被告之犯行洵堪認定。
二、核被告所為，係犯毒品危害防制條例第十條第一項規定之施用第一級毒品罪、同
    法條第二項之施用第二級毒品罪。被告持有第一級毒品及第二級毒品之低度行為
    ，分別為其施用第一級毒品及施用第二級毒品之高度行為所吸收，不另論罪。查
    被告於警方盤查時，主動供出其施用安非他命之犯行，並交出扣案之安非他命一
    包，進而接受本件裁判，就施用第二級毒品犯行部分應認符合自首之要件，乃依
    刑法第六十二條前段之規定減輕其刑。所犯前開二罪，犯意個別，犯罪構成要件
    互殊，應予分論併罰。爰審酌被告犯罪之動機、目的、手段、其品性及智識程度
    、所犯施用毒品犯罪原具自戕性格及其犯罪後之態度等一切情狀，量處如主文所
    示之刑，並定其應執行之刑。扣案之安非他命一包（毛重Ｏ．三公克），係查獲
    之毒品，應依毒品危害防制條例第十八條第一項前段之規定諭知沒收銷燬之。
據上論斷，應依刑事訴訟法第二百九十九條第一項前段，毒品危害防制條例第二十三
條第二項前段、第十條第一項、第二項、第十八條第一項前段，刑法第十一條前段、
第六十二條前段、第五十一條第五款，判決如主文。
中    華    民    國        九十二      年      四      月      十四    日
                                    臺灣臺中地方法院刑事第七庭
                                        法  官  簡  源  希
右正本證明與原本無異。
如不服本判決，應於判決送達後十日內向本院提出上訴狀，上訴於臺灣高等法院臺中
分院( 須附繕本 )。
                                        書記官
中    華    民    國      九十二      年       四      月     十五    日
附錄論罪科刑法條：
毒品危害防制條例第十條第一項：施用第一級毒品者，處六月以上五年以下有期徒刑
                              。
                      第二項：施用第二級毒品者，處三年以下有期徒刑。


司法院資訊處製作；財團法人民間司法改革基金會備份。
